【裁判字號】    97,消債清,143
【裁判日期】    980313
【裁判案由】    清算事件
【裁判全文】
台灣台中地方法院民事裁定           97年度消債清字第143號
    聲  請  人
    即  債務人  王木村即王清.
                          15.
    相  對  人
    即  債權人  國泰世華商業銀行股份有限公司
    法定代理人  戊○○
    代  理  人  羅士傑
    相  對  人
    即  債權人  中國信託商業銀行股份有限公司
    法定代理人  癸○○
    代  理  人  陳哲彥
    相  對  人
    即  債權人  玉山商業銀行股份有限公司
    代  理  人  謝天時
    相  對  人
    即  債權人  香港商香港上海豐銀行股份有限公司
    法定代理人  子○○
    相  對  人
    即  債權人  台新國際商業銀行股份有限公司
    法定代理人  壬○○
    代  理  人  辛○○
                          樓Ａ.
    相  對  人
    即  債權人  大眾商業銀行股份有限公司
                          樓、.
    法定代理人  庚○○
    相  對  人
    即  債權人  聯邦商業銀行股份有限公司
    法定代理人  丁○○
    代  理  人  黃奇楠
    相  對  人
    即  債權人  華南商業銀行股份有限公司
    法定代理人  乙○○
    代  理  人  林展誼
                          22.
    相  對  人
    即  債權人  永豐信用卡股份有限公司
    法定代理人  甲○○
    代  理  人  陳永祺
    相  對  人
    即  債權人  臺灣新光商業銀行股份有限公司
                          6、.
    法定代理人  丙○○
                          6、.
    代  理  人  陳美芳
                          6樓.
    相  對  人
    即  債權人  安泰商業銀行股份有限公司
    法定代理人  己○○
    代  理  人  蔡宗哲
上列當事人因消費者債務清理事件聲請清算，本院裁定如下：
    主    文
債務人王木村（即王清亮）自中華民國98年 3月13日16起開始清
算程序，並同時終止清算程序。
    理    由
一、按法院開始清算程序之裁定，應載明其年、月、日、時，並
    即時發生效力；債務人之財產不敷清償清算程序之費用時，
    法院應裁定開始清算程序，並同時終止清算程序，消費者債
    務清理條例第83條第1項、第85條第1項分別定有明文。
二、本件聲請人即債務人聲請意旨略以：因聲請人之財產及收入
    不足以清償債務，前曾依照中華民國銀行公會會員辦理消費
    金融案件無擔保債務協商機制與金融機構成立協商，協商條
    件為月付新台幣 1萬0212元，惟因聲請人當時任職餐廳外場
    服務工作，每月平均薪資收入約 1萬8000元，扣除上開協商
    還款金額後，僅餘7000元，嗣因身體狀況不佳需常請假看醫
    生，以至每月收入愈來愈少，後來甚至無法工作，後來更發
    現自己感染AIDS，需常前往台北馬階醫院就診，目前生活由
    家人援助，故聲請人無力繼續履行原協商條件，顯係因非可
    歸責於己之事由致履行有重大困難，又聲請人即債務人又未
    經法院裁定開始更生程序或許可和解或宣告破產，爰聲請清
    算等語。
三、經查：債務人所主張之上開事實，業據提出戶籍謄本、債權
    人清冊（債務87萬6881元）、財產及收入狀況說明書、財團
    法人金融聯合徵信中心當事人綜合信用報告--債務清理條例
    前置協商專用債權人清冊、協議書、無擔保債務還款計劃、
    財政部台灣省中區國稅財產歸屬資料清清單、財政部台灣省
    中區國稅局95年、96年度綜合所得稅各類所得資料清單、乙
    種診斷證明書、重大傷病卡附卷為證，此外本件又查無聲請
    人即債務人有消費者債務清理條例第6條第 3項、第8條或第
    82條第 2項所定駁回清算聲請之事由存在，則聲請人即債務
    人聲請清算，應屬有據。再查，依據聲請人即債務人所提財
    產及收入狀況說明書所載，其財產除車牌號碼 X3-8715號（
    1999年）之自小客車一輛，此有財政部台灣省中區國稅財產
    歸屬資料清清單、車號查詢汽車車籍在卷可稽，依行政院所
    頒「固定資產耐用年數表」及「固定資產折舊率表」之規定
    ，小客車之耐用年數為 5年，依定率遞減法每年折舊1000分
    之369 ，而上開自小客車已分別使用達近10年，已無太多殘
    值，再參酌本件清算程序之規模，堪認債務人之財產應不敷
    清償清算程序之費用，自應裁定開始本件清算程序，並同時
    終止清算程序，爰裁定如主文。
中    華    民    國    98    年    3     月    13    日
                  民事庭法  官      顏世傑
上為正本係照原本作成
「開始清算程序」之裁定不得抗告，如不服「同時終止清算程序
」之裁定，應於裁定送達後10日內，以書狀向本院提出抗告，並
繳納抗告費新臺幣1000元。
中    華    民    國    98    年    3     月    13    日
                        書記官      魏宏銘


司法院資訊處製作；財團法人民間司法改革基金會備份。
